臺灣嘉義地方法院刑事判決　　　　　　　96年度訴字第1009號
公　訴　人　臺灣嘉義地方法院檢察署檢察官
被　　　告　甲○○
　　　　　　　　　　（另案羈押在臺灣嘉義看守所）
上列被告因違反毒品危害防制條例案件，經檢察官提起公訴（96
年度毒偵字第1588號、第1622號），被告於準備程序中就被訴事
實為有罪之陳述，本院合議庭裁定由受命法官改依簡式審判程序
審理，判決如下：
    主  文
甲○○施用第二級毒品，累犯，處有期徒刑陸月；又施用第一級
毒品，累犯，處有期徒刑玖月；又施用第一級毒品，累犯，處有
期徒刑玖月，扣案如附表所示之物，均沒收。應執行有期徒刑壹
年捌月，扣案如附表所示之物，均沒收。
    事實及理由
一、甲○○前因施用毒品案件，經本院以九十一年度毒聲字第六
    六四號裁定送觀察、勒戒後，認有繼續施用毒品傾向，再經
    本院裁定令入戒治處所施以強制戒治，後停止戒治付保護管
    束，然再撤銷停止戒治，令入戒治處所施以強制戒治，於民
    國九十三年一月九日執行完畢釋放。另因施用毒品案件，經
    本院於九十四年十二月二十二日，以九十四年度訴字第五三
    九號判決判處有期徒刑十月確定，於九十五年十二月二十二
    日縮刑期滿執行完畢，詎仍不知悔改：（一）基於施用第二
    級毒品甲基安非他命之犯意，於九十六年九月二十二日中午
    某時，在嘉義市東區建國里興中市場六號住處，以將甲基安
    非他命置於鋁箔紙，點火燒烤吸食煙霧方式，施用甲基安非
    他命一次；（二）復基於施用第一級毒品海洛因之犯意，於
    九十六年九月二十二日下午一時許，在上址，將海洛因置於
    注射針筒，摻水注射靜脈之方式，施用海洛因一次；（三）
    再另行起意，基於施用第一級毒品海洛因之犯意，於九十六
    年十月二十一日上午某時許，在嘉義市○○街二十三巷二十
    一號之十一居處，以前開施用海洛因之相同方式，施用海洛
    因一次。嗣經警分別於九十六年九月二十五日下午二時二十
    五分許，在嘉義市○○街八一七巷口處、九十六年十月二十
    三日下午二時四十分許，在嘉義市○○路與宣信街口處查獲
    ，並扣得甲○○所有，供施用海洛因及預備施用所用如附表
    所示之物，另均採集其尿液送驗，結果各呈嗎啡（海洛因代
    謝物）及甲基安非他命陽性反應。
二、本案於準備程序進行中，被告就被訴事實為有罪之陳述，經
    行簡式審判程序，依刑事訴訟法第二百七十三條之二規定，
    不適用證據提示、交互詰問及傳聞法則有關證據能力限制等
    規定，先予敘明。
三、認定事實所憑證據
(一)被告甲○○於警詢、偵查時之供述及於本院準備程序及審理
    時為有罪之陳述。
(二)正修科技大學超微量研究科技中心檢驗報告、詮昕科技股份
    有限公司濫用藥物尿液檢驗報告各一份及真實姓名對照表二
    份。
(三)搜索扣押筆錄、扣押物品目錄表。
(四)扣案如附表所示之物。
四、論罪科刑
(一)查被告前因施用毒品案件，經本院裁定送觀察、勒戒後，認
    有繼續施用毒品傾向，再經本院裁定令入戒治處所施以強制
    戒治，後停止戒治付保護管束，然再撤銷停止戒治，令入戒
    治處所施以強制戒治，於九十三年一月九日執行完畢釋放，
    此有臺灣高等法院被告前案紀錄表、刑案資料查註紀錄表、
    全國施用毒品案件紀錄表、受觀察勒戒人毒品及前科紀錄簡
    列表各一份附卷可佐，其於強制戒治執行完畢釋放後五年內
    ，再犯本件施用毒品案件，應予依法論科。核被告所為，係
    犯毒品危害防制條例第十條第一項之施用第一級毒品罪及同
    條第二項之施用第二級毒品罪，其分別持有第一級毒品及第
    二級毒品之低度行為，各為施用之高度行為所吸收，均不另
    論罪。又被告所犯犯罪事實（二）、（三）之施用海洛因犯
    行，時間已間隔一個月，且各別經警查獲，二次施用犯行，
    明顯可分而具有獨立性，難認有延續性或密接同一時、地施
    用之可言，顯屬另行起意再為犯行，應分論併罰，至於被告
    所犯施用第一級毒品罪及第二級毒品罪，構成要件不同，犯
    意各別，亦應分論併罰。另被告前因施用毒品案件，經本院
    於九十四年十二月二十二日，以九十四年度訴字第五三九號
    判決判處有期徒刑十月確定，於九十五年十二月二十二日執
    行完畢，有上揭前案紀錄表可憑，其於受徒刑之執行完畢，
    五年以內故意再犯本件有期徒刑以上之三罪，均為累犯，各
    應依刑法第四十七條第一項規定，加重其刑。
(二)爰審酌被告高中肄業之智識程度，前已因施用毒品案件，經
    觀察、勒戒及強制戒治執行完畢，復經法院判處罪刑確定，
    猶再施用毒品，顯見並未戒除毒癮，施用毒品除戕害自身健
    康外，對社會秩序亦產生不良影響，惟念及被告犯後坦承之
    態度、本案查獲所施用之次數，施用毒品屬自殘行為之本質
    內涵暨其家庭狀況等一切情狀，依犯罪事實（一）、（二）
    、（三），分別量處如主文所示之刑，並定其應執行之刑。
五、沒收部分
    扣案如附表所示之注射針筒三支、葡萄糖粉一包、塑膠鏟管
    二支、橡膠鬆緊帶一條，屬被告所有，為供施用海洛因及預
    備施用所用之物，業據其供述在卷，應依刑法第三十八條第
    一項第二款規定併予宣告沒收。
六、應適用法條
(一)刑事訴訟法第二百七十三條之一第一項、第二百九十九條第
    一項前段、第三百十條之二、第四百五十四條第一項。
(二)毒品危害防制條例第十條第一項、第二項。
(三)刑法第十一條前段、第四十七條第一項、第五十一條第五款
    、第三十八條第一項第二款，判決如主文。
本案經檢察官古富祺到庭執行職務。
中　　華　　民　　國　　96　　年　　12　　月　　26　　日
                  刑事第二庭  法　官　林青怡
上列正本證明與原本無異。
如不服本判決，應於判決送達後十日內向本院提出上訴狀，上訴
書狀依法應敘述具體理由，如未敘述具體理由者，應於上訴期間
屆滿後二十日內補提理由書於本院（均應附繕本）。告訴人或被
害人如對於本判決不服者，應具備理由請求檢察官上訴，其上訴
期間之計算係以檢察官收受判決正本之日期為準。
中　　華　　民　　國　　96　　年　　12　　月　　26　　日
                              書記官   李佳惠
附錄論罪科刑法條
毒品危害防制條例第10條
施用第一級毒品者，處 6 月以上 5 年以下有期徒刑。
施用第二級毒品者，處 3 年以下有期徒刑。
【附表】應沒收之物
注射針筒支、葡萄糖粉壹包、塑膠鏟管貳支、橡膠鬆緊帶壹條
。
